# 求助陈版主，存货二级科目列示的疑问。

提问人：liuweisheng 时间：2022-10-19 20:11:12
A公司为生产制造企业，但是也对外出售采购的原材料。对于A公司知道用于直接出售的原材料采购入库时，是计入原材料还是产成品。谢谢版主解惑

回答人：chenyiwei
如果明确有一部分原材料购入后就是直接出售的，则实际上是一项单独的原材料贸易业务。如果对该项贸易业务满足采用总额法确认收入和成本的条件，则这部分专用于贸易业务的原材料购入时直接计入库存商品。即影响存货分类的主要因素是本企业对其持有意图。